【裁判字號】    97,易,1744
【裁判日期】    971021
【裁判案由】    竊盜
【裁判全文】
臺灣彰化地方法院刑事判決              97年度易字第1744號
公  訴  人  臺灣彰化地方法院檢察署檢察官
被      告  甲○○
                    （另案於臺灣士林看守所羈押中）
            乙○○
                    （另案於臺灣士林看守所羈押中）
上列被告等因竊盜案件，經檢察官提起公訴（97年度偵字第8024
號），被告等人自白犯罪，有刑事訴訟法第273 條之1 第1 項之
情形，本院改依簡式審判程序審理判決如下：
    主  文
甲○○結夥三人以上，攜帶兇器竊盜，處有期徒刑捌月。未扣存
本案之一字型螺絲起子及剪刀各壹支均沒收。
乙○○結夥三人以上，攜帶兇器竊盜，累犯，處有期徒刑玖月。
未扣存本案之一字型螺絲起子及剪刀各壹支均沒收。
    事  實
一、乙○○前於民國（下同）92年間，因違反電信法案件，於92
    年5月5日經國防部南部地方軍事法院92年度和審字第222號
    判決判處有期徒刑5月，如易科罰金，以銀元300元折算1日
    確定，甫於92年6月27日易科罰金執行完畢。詎仍不知悔改
    ，與甲○○均因缺錢花用，竟夥同名字、年籍均不詳之吳姓
    成年男子，結夥3人以上，共同基於意圖為自己不法所有之
    犯意聯絡，於97年5月2日下午5時許，先推由乙○○向不知
    情之陳君瑩（另經臺灣彰化地方法院檢察署檢察官為不起訴
    處分）借得車牌號碼C2—1331號自小客車，搭載陳君瑩、甲
    ○○及前揭吳姓男子共同前往設在彰化縣彰化市○○里○○
    路235號「財團法人彰化基督教醫院」（下簡稱「彰化基督
    教醫院」）地下5樓，乙○○先將所駕駛之車輛停妥在地下
    室第39號停車格後，甲○○、乙○○及前述男子即下車，推
    由甲○○持在彰化基督教醫院地下室5樓停車場內所撿拾之
    磚頭敲破葉公藝所有（平時均由丙○○駕駛使用），停在該
    地下室第36號停車格之車牌號碼5121—PU號自小客車駕駛座
    之車窗玻璃後，侵入該車內，再持其所有、客觀上足供兇器
    使用之一字型螺絲起子及剪刀各1支（扣於臺灣士林地方法
    院97年度易字第1557號案件中），竊取葉公藝所有之DVD音
    響組及衛星導航機1台等物（價值共約新台幣【下同】13萬
    元），而乙○○及前述男子則分別負責在電梯口及樓梯把風
    ，觀看有無其他人士下樓，得手後再由乙○○搭載甲○○及
    該名名字、年籍不詳之吳姓男子駛離現場。嗣甲○○自報紙
    廣告得知姓名、年籍均不詳之男子，欲價購2手貨品，即依
    報載之聯絡電話與之聯繫後，雙方約在臺中市○○路路邊，
    以新臺幣（下同）5000元之價格，將所竊得之前述物品販售
    予前述男子。所得款項中1500元分予乙○○，甲○○分得
    3500元，均供日常生活花費使用完畢。
二、案經彰化縣警察局彰化分局報請臺灣彰化地方法院檢察署檢
    察官偵查起訴。
    理  由
一、本案被告甲○○、乙○○所犯係死刑、無期徒刑、最輕本刑
    為3年以上有期徒刑以外之罪，其於準備程序就前揭被訴事
    實為有罪之陳述，經法官告知簡式審判程序之旨，並聽取其
    與公訴人之意見後，本院認無不得或不宜改依簡式審判程序
    進行之處，爰依刑事訴訟法第273條之1第1項、第284條之1
    ，改依簡式審判程序審理判決，合先敘明。
二、上揭犯罪事實，業據被告甲○○、乙○○迭於警詢、偵訊時
    及本院審理時均坦承不諱，核與證人陳君瑩於警詢、偵訊中
    及證人即被害人丙○○於警詢中所證述之情節相符，且有車
    籍查詢基本資料畫面共2紙、彰化基督教醫院地下室監視錄
    影器翻拍照片及現場照片共16張在卷可稽，足見被告等人之
    自白與事實相符。本件事證明確，被告二人上開竊盜犯行均
    堪認定。
三、按刑法第321條第1項第3款之攜帶兇器竊盜罪，係以行為人
    攜帶兇器竊盜為其加重條件，此所謂兇器，其種類並無限制
    ，凡客觀上足對人之生命、身體、安全構成威脅，具有危險
    性之兇器均屬之，且祇須行竊時攜帶此種具有危險性之兇器
    為已足，並不以攜帶之初有行兇之意圖為必要，此有最高法
    院79年台上字第5253號判例意旨可資參照。一字型螺絲起子
    及剪刀為足以殺傷人生命、身體之器械，顯為具有危險性之
    兇器。故核被告二人所為，均係犯刑法第321條第1項第3、4
    款之之結夥三人以上，攜帶兇器竊盜罪。被告二人就上揭犯
    行與吳姓成年男子，有犯意之聯絡及行為之分擔，皆為共同
    正犯。查被告乙○○前於92年間，因違反電信法案件，於92
    年5月5日經國防部南部地方軍事法院92年度和審字第222號
    判決判處有期徒刑5月，如易科罰金，以銀元300元折算1日
    確定，甫於92年6月27日易科罰金執行完畢等情，有卷附之
    臺灣高等法院被告前案紀錄表及在監在押紀錄表可稽，其受
    有期徒刑之執行完畢，5年以內再犯本件有期徒刑以上之罪
    ，為累犯，依刑法第47條第1項之規定加重其刑。次按刑法
    第32 1條第1項第3款攜帶兇器竊盜罪，所稱之兇器，乃依一
    般社會觀念足以對人之生命、身體、安全構成威脅，而具有
    危險性之「器械」而言，已見前述（關於「器械」一語，參
    見社會秩序維護法第63條第1項第1款「無正當理由攜帶具有
    殺傷力之『器械』」；及本院79年臺上字第5253號判例「螺
    絲起子為足以殺傷人生命、身體之『器械』」用語）。而磚
    塊、石頭乃自然界之物質，尚難謂為通常之「器械」，從而
    持磚塊、石頭砸毀他人車窗竊盜部分，尚難論以攜帶兇器竊
    盜罪（最高法院92年度台非字第38號判決意旨可資參照），
    被告甲○○所持以敲破葉公藝所有車牌號碼5121—PU號自小
    客車駕駛座之車窗玻璃所用之石頭，揆諸前揭說明，並非所
    謂「兇器」之「器械」，公訴人誤認此為兇器，尚有未洽，
    附此敘明。爰審酌被告乙○○前有偽造文書、違反電信法等
    前科，而被告甲○○前有竊盜前科，素行均不佳，其等正值
    青年，不思循正當途徑獲取所需，因缺錢花用而結夥三人以
    上且攜帶兇器任意竊取他人財物，惟其等犯後均坦承犯行，
    態度尚佳，暨其犯罪動機、目的、手段、犯罪之所生損害等
    一切情狀，分別量處如主文所示之刑，以示懲儆。又未扣存
    本案之一字型螺絲起子及剪刀各1支，為被告乙○○所有，
    且為被告等人為本件竊盜犯行所用之物，現扣存於臺灣士林
    地方法院97年度易字第1557號案件中，業據被告乙○○供述
    在卷，爰依刑法第38條第1項第2款之規定宣告沒收。至被告
    甲○○所持用以擊破車窗玻璃之石頭1顆，並未扣案，且非
    被告等人所有，爰不另宣告沒收，併此敘明。
據上論斷，應依刑事訴訟法第273條之1第1項、第299條第1項前
段，刑法第28條、第321條第1項第3、4款、第47條第1項、第38
條第1項第2款，判決如主文。
本案經檢察官紀雅惠到庭執行職務。
中    華    民    國    97    年    10    月    21    日
                  刑事第二庭    法  官  黃齡玉
以上正本證明與原本無異。
如不服本判決，應於判決送達後10日內，向本院提出上訴狀（ 須
附繕本 ）。
中    華    民    國    97    年    10    月    21    日
                                書記官  林嘉賢


司法院資訊處製作；財團法人民間司法改革基金會備份。
